臺灣桃園地方法院刑事判決　　　　　　　　　　　　九十一年度易字第一九四七號
　　公　訴　人　臺灣桃園地方法院檢察署檢察官
　　被　　　告　乙○○
右列被告因竊盜等案件，經檢察官提起公訴（九十一年度偵字第一二六四七號），本
院判決如左：
    主  文
乙○○竊盜，處拘役拾日，如易科罰金，以參佰元折算壹日。被訴毀損部分無罪。
    事  實
一、乙○○因故不滿其鄰居甲○○在其位於桃園縣龍潭鄉○○村○○路二八八巷三弄
    二五號巷內設置監視器，先於民國九十一年五月十日二十二時四十九分許，持原
    即置於巷內，不詳姓名之人所有棍棒敲擊該監視器，復於同日二十二時五十六分
    許，意圖為自己不法之所有，竊取該監視器所配備之照明燈一只（長約二十公分
    ，寬約十三、四公分之長錐體，價值約新台幣二、三千元），得手後返回其住處
    ，嗣經甲○○自監視器拍攝之內容查知乙○○前開犯行。
二、案經甲○○訴由桃園縣政府警察局平鎮分局報請臺灣桃園地方法院檢察署檢察官
    偵查起訴。
    理  由
壹、有罪部分
一、訊之被告乙○○矢口否認有右揭竊盜犯行，辯稱：我沒有偷他的照明燈等語。經
    查：
  (一)右開事實，業據告訴人甲○○於警訊、偵訊及本院審理時指述甚詳，並有其提出
    之監視錄影翻拍照片七張在卷可稽（偵卷第二○至二六頁）。被告於警偵訊及審
    理中亦坦承前開照片中「上半身赤膊，手持棍棒及右手提著一個圓方形物品返回
    其住處之人係其本人」等語（偵卷第五、六、三三頁、審判筆錄第七頁）。
  (二)於案發當晚二十二時四十一分許被告上半身赤膊，手持一枝棍棒自其住處門口行
    向告訴人裝設之監視器行進並經過該監視器鏡頭範圍，如此來回數次，其間該監
    視器之照明燈忽亮忽滅，被告持棍棒向監視器處揮打暨照明燈光有晃動（應係監
    視器遭碰觸）之情形，其後被告返回其住處，於二十二時五十三分許有一人駕駛
    小貨車進入該巷，停放於監視器下方並下車離去，此時照明燈已未亮；迨二十二
    時五十六分十七秒許被告再次空手出門，並走至小貨車旁，約二十二秒後之三十
    九秒許，被告離開小貨車往其住處行進，右手則提著一顆圓形物體，並進入其住
    處等情，業經本院審理時當庭勘驗告訴人提出之案發當時前開監視器錄影光碟內
    容無誤，並有告訴人依其內容製作之「九十一年五月十日（二十二時四十一分至
    五十六分）影像紀錄」一份在卷可稽。被告對於前開錄影內容中持棍棒揮打監視
    器及手提圓形物體進入其住處之人係其本人，亦不爭執。是被告於前開時、地持
    棍棒揮打監視器及手提圓形物體等行為，可以認定。
  (三)查前開監視器之照明燈為人竊取等情，業據告訴人指訴在卷，已如前述。而被告
    於前開時間、地點先是持棍棒揮打前開監視器，繼而又空手行至監視器下方，二
    十餘秒後手持一顆類似監視器照明燈之圓形物體離去，顯見其手上所持之物品係
    前開監視器之照明燈。又案發當時已近晚間二十三時，且被告自住處門口往告訴
    人設置之監視器方向行走時，雙手空無一物，惟二十餘秒後再度出現鏡頭時，手
    中出現其圓形物體，顯見其於警訊、偵訊辯稱：其手上所拿的是一顆榴槤等語（
    偵卷第六、三二頁）或本院調查時辯稱：那是我朋友鄒光復載我到距離住家約二
    公里之龍潭鄉○○路市場的路邊攤買回來的榴槤等語（九十二年六月九日訊問筆
    錄），均屬事後飾卸之詞，不足採信。
  (四)綜上所述，本件被告前述竊盜犯行，事證明確，可以認定。
二、核被告前開所為，係犯刑法第三百二十條第一項之竊盜罪。爰審酌被告犯罪之動
    機、目的、行竊之物品價值二、三千元，價值不高、犯罪後一再飾詞辯解，毫無
    悔意等一切情狀，量處如主文所示之刑，並諭知易科罰金之折算標準，以資警惕
    。
貳、無罪部分
一、按犯罪事實應依證據認定之，無證據不得推定其犯罪事實，刑事訴訟法第一百五
    十四條定有明文。又認定不利於被告之事實，須依積極證據，苟積極證據不足為
    不利於被告事實之認定時，即應為有利於被告之認定，更不必有何有利之證據，
    最高法院三十年上字第八一六號著有判例可資參照。又此所謂「積極證據足以為
    不利被告事實之認定」，依據同院七十六年臺上字第四九八六號判例意旨，係指
    據為訴訟上證明之全盤證據資料，在客觀上以達於通常一般之人均不致於有所懷
    疑，而得確信被告確曾犯罪之程度。若未達到此一程度，而有合理懷疑之存在時
    ，即無從為被告有罪之判決。
二、本件公訴意旨另以：被告因不滿其告訴人設置之監視器鏡頭正對其位於桃園縣龍
    潭鄉○○村○○路二八八巷三弄二五號住處門口，竟於民國九十一年五月十日二
    十二時四十九分許，以毀壞財物之犯意，持木棍敲擊該監視器，致其效用減損，
    足以生損害於告訴人，因認被告涉有刑法第三百五十四條之毀損罪嫌等語。
三、訊之被告堅決否認有前述犯行，並辯稱：「當天我是拿著在運動，不是我做的」
    等語。
四、公訴意旨認被告涉有前開犯行，係以：告訴人之指訴及前述監視光碟車及翻拍照
    片為證。惟查：
  (一)被告於前述時間、地點手持棍棒向告訴人所設置之監視器方向揮動，且實際上亦
    有碰觸該監視器等情，已如前述。被告辯稱：其當時在運動等語，尚不足採。
  (二)惟刑法第三百五十四條之毀損罪係以被毀損之物品有：毀棄、損壞或致令不堪用
    為其要件之一。而告訴人於警訊中雖稱：「被告敲打、破壞其監視器鏡頭」等語
    （偵卷第一一頁），惟並未具體指明毀損之情形；其於偵查中指稱：「監視器角
    度被破壞，所以拍攝時很暗。」等語（偵卷第三三頁），惟「告訴人之告訴，係
    以使被告受刑事訴追為目的，是其陳述是否與事實相符，仍應調查其他證據以資
    審認。」，最高法院五十二年台上字第一三○○號著有判例，惟告訴人於偵查中
    並未提出前開監視器以供查驗，其所述是否屬實，自難以其所言認定其監視器有
    遭毀損之情形。又告訴人於本院審理時，就此部分陳稱：「（監視器鏡頭有什麼
    毀損的情形？）解析度比較差，所以我們隔天就把它換一個新的。．．鏡頭都有
    點磨損。」等語（審判筆錄第一○頁）。告訴人於偵訊及本院審理時之陳述，前
    後已有不一；另本院勘驗被告以棍棒揮打監視器前後之影像，亦未能明確分辨其
    解析度有何差異之情形，告訴人就此亦供稱：「那是晚上照的（關係）」（見同
    日筆錄）。而前開監視器業經告訴人於案發之翌日即拆下更換，雖其實物仍在，
    惟迄今已近二年，亦難保二年前之狀態。是本件尚無積極確實之證據足以證明告
    訴人前述監視器有何損壞或減損其功用之處。
  (三)此外，復查無其他積極證據，足以證明被告有何毀損之犯行。其犯罪尚屬不能證
    明，衡諸首開法條及判例要旨，自應依法諭知無罪之判決。
參、據上論斷，應依刑事訴訟法第二百九十九條第一項、第三百零一條第一項前段，
    刑法第三百二十條第一項、第四十一條第一項前段，罰金罰鍰提高標準條例第一
    條前段、第二條，判決如主文。
本案經檢察官黃重鋼到庭執行職務。
中      華      民      國    九十三    年      四      月    二十二    日
                                      臺灣桃園地方法院刑事第二庭
                  審判長法  官  徐培元
                                                法  官  許乃文
                                                法  官  潘進順
右正本證明與原本無異。
如不服本判決，應於判決送達後十日內向本院提出上訴狀（應附繕本），上訴於臺灣
高等法院。
                                                書記官  陳玉芬
中      華      民      國    九十三    年      四      月    二十六    日
附錄本案論罪科刑適用之法條：
中華民國刑法第三百二十條
 (普通竊盜罪、竊佔罪)
意圖為自己或第三人不法之所有，而竊取他人之動產者，為竊盜罪，處五
年以下有期徒刑、拘役或五百元以下罰金。
意圖為自己或第三人不法之利益，而竊佔他人之不動產者，依前項之規定
處斷。
前二項之未遂犯罰之。
